# Belén Almendra Peña Villagra

#### PERFIL PERSONAL

Soy una persona con capacidad de aprendizaje y adaptación de manera rápida, estoy dispuesta a aprender nuevas experiencias y labores de manera responsable. También tengo buena presencia, tolerencia y capacidad de enfrentar problemas o situaciones de presión y dar soluciones que aporten al área laboral de manera eficiente.

#### DATOS DE CONTACTO



9 57556133



Almendra.b.90@gmail.com



 $Bombero\ Luis\ Vasquez\ {\bf 31}, Puente\ Alto.$ 

#### DATOS PERSONALES

Fecha de nacimiento: 22 Noviembre 1999

Run: 20.279.719-9 Nacionalidad: chilena Estado civil: soltera

### EXPERIENCIA LABORAL

Ayudante de cocina

Sodexo | Noviembre 2019 - Enero 2020

Vendedora

Casa Belleza | Enero - Octubre 2019

Ayudante de cocina

Insolencia SPA | 2017 - 2018

Vendedora

Paseo Palermo | Enero - Marzo 2016

Cajera

Juegos Club Royal | Enero - Marzo 2015

## FORMACIÓN ACADÉMICA

Principado de Asturias

Enseñanza media completa | 2018

Liceo el Llano de Pirque

Enseñanza básica completa | 2005 - 2013